臺灣基隆地方法院民事判決
109年度訴字第624號
原      告  AW000-A108094   姓名及住址詳卷
訴訟代理人  曾酩文律師（法扶律師）
被      告  鄭嘉興  
                      （現另案借提於法務部○○○○○○                          ○基隆分監執行中）
上列當事人間因妨害性自主案件，原告提起刑事附帶民事訴訟請
求損害賠償，經本院刑事庭於民國109年10月19日裁定移送前來
（109年度侵附民字第8號），本院於109年12月29日言詞辯論終
結，判決如下：
    主  文
被告應給付原告新臺幣（下同）60萬元，及自109年6月10日起至
清償日止，按年息5%計算之利息。
訴訟費用由被告負擔。 
本判決於原告以20萬元為被告供擔保後，得假執行。但被告如以
60萬元為原告預供擔保，得免為假執行。
    事實及理由
一、原告起訴主張：被告於108年4月30日晚間，在臺北火車站內
    偶遇原告，以介紹工作為由，引誘原告與其一同搭乘火車前
    往基隆市，其知原告為心智障礙之人，仍於108年4月30日晚
    間11時56分許，在基隆市○○區○○路○○號金中泰賓館內，對原
    告為性交行為1次得逞。被告上開妨害性自主行為，業經本
    院以109年度侵訴字第16號刑事判決判處被告犯乘機性交罪
    ，累犯，處有期徒刑4年6月。被告不法侵害原告之性自主權
    、貞操權、身體權及健康權，導致原告身心受創甚鉅，迄今
    經常作惡夢，想到此事會想哭、甚至想撞牆，造成原告精神
    深受折磨，情節重大，故依民法第184條第1項前段、第195
    條第1項前段規定，請求被告賠償精神慰撫金60萬元等語，
    並請求法院判決：除供擔保金額外，如主文所示。
二、被告抗辯：對原告主張之上開事實及原告請求精神慰撫金60
    萬元均沒有意見，被告有誠意要賠償，但因目前在監執行，
    預估刑期期滿為128年，被告願意以在監所的工作金慢慢清
    償等語。
三、法院的判斷：
　㈠原告主張被告於上開時、地所為妨害其性自主之行為，為被
    告所承認，且被告所涉之前揭犯行，業經本院於109年10月1
    9日以109年度侵訴字第16號刑事判決判處被告犯乘機性交罪
    ，累犯，處有期徒刑4年6月確定，故原告主張之上開事實，
    是可以相信的。又貞操權保護之法益乃以性尊嚴及性自主為
    內容之權利，被告利用原告心智缺陷且客觀上已達不知抗拒
    狀態為性交行為，已屬不法侵害原告身體、健康、貞操、性
    自主決定之權利，並導致原告精神上受有痛苦，是原告依民
    法第184條第1項前段、第195條第1項前段規定（見附錄1、2
    ），請求被告賠償非財產上之損害即精神慰撫金，確實有根
    據。
　㈡按不法侵害他人之人格權，被害人受有非財產上損害，請求
    加害人賠償相當金額之慰撫金時，法院對於慰撫金量定，應
    斟酌實際加害情形、所造成之影響、被害人所受精神上痛苦
    之程度、雙方之身分、地位、經濟狀況及其他各種情形，以
    核定相當之數額（最高法院51年台上字第223號、86年度台
    上字第3537號民事判決要旨可以參考）。本院審酌被告為滿
    足一己私慾，利用原告為有心智障礙之人，偽以介紹工作為
    由，將原告帶往賓館對其為性交行為之犯罪緣由，導致原告
    身心受創，精神上承受難以磨滅之痛苦，原告請求被告賠償
    精神慰撫金60萬元，被告既沒有意見，應予准許。
　㈢從而，原告依侵權行為之法律關係，請求被告給付60萬元，
    及自刑事附帶民事訴訟起訴狀繕本送達翌日即109年6月10日
    （詳本院109年度侵附民字第8號卷第3頁）起至清償日止，
    按年息5%計算之利息，為有理由，應予准許。
四、本件是刑事附帶民事訴訟，而由本院刑事庭移送民事庭者，
    依法不需徵收裁判費，惟仍應依民事訴訟法第78條規定（見
    附錄3），諭知訴訟費用由敗訴之被告負擔，以備將來如有
    訴訟費用發生時，得以確定其數額，併此指明。
五、原告陳明願供擔保，聲請宣告假執行，並無不合；惟本於衡
    平之原則，併依民事訴訟法第392條第2項規定（見附錄4）
    ，各酌定如主文所示之擔保金。
六、結論：原告之訴為有理由，因此判決如主文。
中　　華　　民　　國　　110 　年　　1 　　月　　12　　日
                  民事庭法　官　林淑鳳　　　　　
以上正本係照原本作成。
如對本判決上訴，須於判決送達後20日內向本院提出上訴狀。如
委任律師提起上訴者，應一併繳納上訴審裁判費。
中　　華　　民　　國　　110 　年　　1 　　月　　12　　日
                        書記官　陳櫻姿
附錄：
1.民法第184條第1項前段
　因故意或過失，不法侵害他人之權利者，負損害賠償責任
2.民法第195條第1項前段
　不法侵害他人之身體、健康、名譽、自由、信用、隱私、貞操
  ，或不法侵害其他人格法益而情節重大者，被害人雖非財產上
  之損害，亦得請求賠償相當之金額
3.民事訴訟法第78條
　訴訟費用，由敗訴之當事人負擔。
4.民事訴訟法第392條第2項
　法院得依聲請或依職權，宣告被告預供擔保，或將請求標的物
  提存而免為假執行。